臺灣高等法院高雄分院刑事判決　　　　96年度上訴字第1822號
上　訴　人　臺灣高雄地方法院檢察署檢察官
被　　　告　甲○○
指定辯護人　本院公設辯護人　于欣潔
被　　　告　乙○○
指定辯護人　本院公設辯護人　于欣潔
上列上訴人因被告違反槍砲彈藥刀械管制條例等案件，不服臺灣
高雄地方法院95年度重訴字第56號中華民國96年6 月28日第一審
判決（起訴案號：臺灣高雄地方法院檢察署95年度偵字第6943號
），提起上訴，本院判決如下：
    主  文
原判決關於甲○○、乙○○販賣第一級毒品部分均撤銷。
甲○○共同連續販賣第一級毒品，累犯，處有期徒刑拾年陸月。
扣案之0000000000號、0000000000號行動電話各壹支（均含SIM
卡）、帳冊參本沒收。未扣案之販賣第一級毒品所得新臺幣參萬
伍仟元，應與乙○○連帶沒收，如全部或一部不能沒收時，以其
財產抵償之。
乙○○共同連續販賣第一級毒品，處有期徒刑拾年。扣案之0000
000000號、0000000000號行動電話各壹支（均含SIM 卡）、帳冊
參本沒收。未扣案之販賣第一級毒品所得新臺幣參萬伍仟元，應
與甲○○連帶沒收，如全部或一部不能沒收時，以其財產抵償之
。
    事  實
一、甲○○曾於民國92年間因違反毒品危害防制條例案件，經臺
    灣高雄地方法院判處有期徒刑10月確定，已於93年11月4 日
    縮刑期滿執行完畢，猶不悔悟，與乙○○均明知海洛因係毒
    品危害防制條例第2 條第2 項第1 款所管制之第一級毒品，
    不得非法持有、販賣，竟共同意圖營利，基於販賣海洛因之
    概括犯意聯絡，以乙○○所有之0000000000、0000000000門
    號之行動電話為對外聯絡工具，連續於下列時地，以每包（
    數量不詳）新臺幣（下同）1,000 元之代價，販賣海洛因予
    王宏雄、曾國晏、黃天祐多次，其中：(一)94年12月13日（2
    包）、16日（1 包）、17日（1 包）、18日（2 包），經王
    宏雄與甲○○聯絡後，均在高雄縣鳳山市○○○路某不詳加
    油站附近，由乙○○出面交付，販賣海洛因予王宏雄共4 次
    、6 包，得款共6,000 元。(二)95年1 月27日（3 包）、1 月
    30日（1 包）、2 月5 日（4 包）、2 月18日（1 包），經
    曾國晏與乙○○聯絡後，均在高雄巿苓雅區○○街某不詳路
    口附近，或由甲○○、乙○○一起出面，或由乙○○單獨出
    面，販賣海洛因予曾國晏共4 次、9 包，得款共9,000 元。
    (三)95年1 月28日（2 包）、29日（3 包）、30日（1 包）；
    2 月2 日（3 包）、4 日（1 包）、5 日（4 包）、12日（
    3 包）、13日（3 包），經黃天祐與乙○○聯絡後，均在高
    雄市○鎮區○○路與育樂街附近路口，由乙○○出面交付，
    販賣海洛因予黃天祐共8 次、20包，得款共20,000元。以上
    交易所得金額總計為35,000元（王宏雄：6,000 元＋曾國晏
    ：9,000 元＋黃天祐：20,000元＝35,000元）。嗣因警於95
    年2 月28日10時50分許，在高雄市○鎮區○○路18巷34弄4
    號4 樓乙○○、甲○○之租屋處執行搜索時，在甲○○所使
    用之房間內查獲發現有可疑之粉末10包（其中：1 包未發現
    毒品成分，淨重1 公克，空包裝重0.68公克；另9 包均含海
    洛因成分，合計淨重1.21公克，空包裝總重1.90公克）、電
    子磅秤1 臺、分裝夾鏈袋熱熔器1 臺、空夾鏈袋14大包、現
    金178,000 元，及甲○○所有記載內容疑與販賣海洛因有關
    之帳冊3 本，乃將乙○○所有之0000000000、0000000000號
    行動電話扣押，經循帳冊記載之聯絡電話，比對電話通聯及
    帳冊交易明細，追查可疑之買受人王宏雄、曾國晏、黃天祐
    ，並據渠等供述，始悉上情。
二、案經高雄市政府警察局苓雅分局報告臺灣高雄地方法院檢察
    署偵查起訴。
    理  由
壹、證據能力部分：
一、按被告以外之人，於審判外之言詞或書面陳述，除法律有規
    定者外，不得作為證據；被告以外之人於檢察事務官、司法
    警察官或司法警察調查中所為之陳述，與審判中不符時，其
    先前之陳述具有較可信之特別情況，且為證明犯罪事實存否
    所必要者，得為證據；刑事訴訟法第159 條第1 項、第159
    條之2 定有明文。是被告以外之人於司法警察（官）調查中
    所為之陳述，依刑事訴訟法第159 條第1 項規定，係屬傳聞
    證據，原則上無證據能力，惟如該陳述與審判中不符時，其
    先前之陳述具有較可信之特別情況，且為證明犯罪事實存否
    所必要者，依刑事訴訟法第159 條之2 規定，始例外認為有
    證據能力；如該陳述與審判中相符時，因該陳述並不符合刑
    事訴訟法第159 條之2 有關傳聞例外之規定，故不得作為認
    定本案犯罪事實有無之證據，此時，當以其於審判中之陳述
    作為證據。至於所謂「前後陳述不符」之要件，應就前後階
    段之陳述進行整體判斷，以決定其間是否具有實質性差異，
    惟無須針對全部陳述作比較，陳述有部分不符，亦屬之。查
    證人曾國晏於原審雖稱：海洛因係與被告乙○○合資購買、
    證人黃天祐雖稱：海洛因是向綽號「哥仔」、「弟仔」之人
    購買，警詢當時毒癮發作，隨便回答向被告乙○○、甲○○
    購買等語，與渠等在警詢陳述：係向被告乙○○、甲○○購
    買海洛因，雖有不符，惟因當時已知被告乙○○、甲○○遭
    警懷疑涉有販賣海洛因，並經提示帳冊記載內容，且無不當
    取供之情形，顯然較審判中之陳述為可信，並為證明被告乙
    ○○、甲○○販賣第一級毒品之犯罪事實所必要，自得作為
    證據。至於證人孫順丁於警詢之陳述部分，因屬審判外之陳
    述，為傳聞證據，惟其陳述整體而言，核與其於原審審判中
    之證述相符，是其警詢中之陳述並不符合刑事訴訟法第159
    條之2 有關傳聞例外之規定，不得作為認定本案犯罪事實有
    無之證據，並無證據能力，應以孫順丁於審判中之證述作為
    證據。
二、被告以外之人於偵查中向檢察官所為之陳述，除顯有不可信
    之情況者外，得為證據；刑事訴訟法第159 之1 第2 項定有
    明文。偵查中對被告以外之人所為之偵查筆錄，或被告以外
    之人向檢察官所提之書面陳述，性質上均屬傳聞證據。惟現
    階段刑事訴訟法規定檢察官代表國家偵查犯罪、實施公訴，
    依法其有訊問被告、證人及鑑定人之權，證人、鑑定人且須
    具結，而實務運作時，檢察官偵查中向被告以外之人所取得
    之陳述，原則上均能遵守法律規定，不致違法取供，其可信
    度極高。本件證人王宏雄、曾國晏、黃天祐、孫順丁於偵查
    中，均以證人身分向檢察官具結所為之陳述，辯護人未曾提
    及檢察官在偵查時有不法取供之情形，亦無顯不可信之情況
    ，故渠等於偵查中之證言均具有證據能力。
三、被告乙○○、甲○○雖辯稱：乙○○於95年2 月28日外出時
    遭警察壓倒在地並搜身，搜走鑰匙並強押乙○○上樓，自行
    用鑰匙開門進行搜索，自願搜索同意書是事後迫於無奈所簽
    ，搜索並不合法，所扣物品不得作為證據云云。惟本件警方
    係因接獲檢舉有人涉嫌販毒，乃在被告乙○○、甲○○租屋
    處樓下外面埋伏，適被告乙○○下樓外出，經警上前盤查並
    表明身分，由其帶同警方上樓並自持鑰匙開門，在場之彭淑
    惠、蔡正義及被告乙○○、甲○○均同意警方搜索，並當場
    簽署自願性同意搜索筆錄及搜索扣押筆錄等情，業經證人陳
    振瑞於原審證述明確。而被告乙○○、甲○○亦不爭執自願
    性同意搜索筆錄上確有簽名、捺印及其真正。被告甲○○於
    警詢、被告乙○○於警詢、偵訊及原審，均明確供稱有同意
    警方搜索，且未提及有遭到強暴、脅迫或不正方法對待情事
    ，嗣後改稱並未同意，核屬避重就輕之詞，尚難採信。本件
    警方實施搜索前既有經過在場之人同意，搜索並無違法之處
    ，因搜索而扣得之相關物品，應可作為證據。
四、按法院或檢察官得囑託醫院、學校或其他相當之機關、團體
    為鑑定，或審查他人之鑑定，並準用第203 條至第206 條之
    1 之規定；鑑定之經過及其結果，應命鑑定人以言詞或書面
    報告；刑事訴訟法第208 條第1 項前段、第206 條第1 項分
    別定有明文。經法院、檢察官囑託相當之機關為鑑定後，經
    鑑定人以書面報告其鑑定之結果者，即屬刑事訴訟法第159
    條第1 項所謂之「法律有規定者」，不受該條項規定「不得
    作為證據」之限制。又刑事訴訟法第208 條第1 項前段，對
    於法院或檢察官囑託相當之機關為鑑定之情形，僅規定：「
    準用第203 條至第206 條之1 之規定」，至於刑事訴訟法第
    202 條有關「鑑定人應於鑑定前具結」之規定，則不在準用
    之列。故於法院或檢察官囑託相當之機關為鑑定，而該受囑
    託機關以書面報告鑑定結果之情形，既非屬依法應具結者，
    則刑事訴訟法第158 條之3 有關：「證人、鑑定人依法應具
    結而未具結者，其證言或鑑定意見，不得作為證據」之規定
    ，於此即無適用之餘地。本件臺灣高雄地方法院檢察署檢察
    官囑託法務部調查局，就扣案之粉末是否確為海洛因予以鑑
    定，該局已出具鑑定報告，且就鑑定之過程、依據及結論詳
    予記載，該鑑定報告自得作為證據。
貳、實體部分：
一、訊據上訴人即被告乙○○、甲○○（下稱被告乙○○、甲○
    ○）均否認有販賣海洛因之犯行，辯稱：沒有販賣海洛因予
    王宏雄、曾國晏、黃天祐，查獲之海洛因及工具是供自己施
    用所使用等語。經查：
  (一)被告乙○○、甲○○確有販賣海洛因予王宏雄，業據王宏雄
    於警詢指述及偵查中具結證述綦詳，核其所稱：「是向綽號
    『阿郎』（指甲○○）之男子購買海洛因，總共買了4 、5
    次，每次買1 小包（約重0.1 公克）、價錢1,000 元，在高
    雄縣鳳山市○○○路某加油站購買」、「在94年11、12月間
    認識『阿郎』，每次都是以我行動電話0000000000與他聯絡
    ，「阿郎」之行動電話為0000000000、0000000000」、「我
    以行動電話跟「阿郎」聯絡，不知道由何人接電話後，即由
    乙○○和我約在高雄縣鳳山市○○○路之加油站外見面，交
    易購買毒品，最後1 次在94年12月底」、「（經指認相片）
    我只認識乙○○，不曾見過甲○○，乙○○即為與我交易毒
    品之人」（王宏雄警卷第3 、4 頁）；「我綽號『大雄』，
    （經指認相片）我只認識乙○○，是經朋友介紹認識，有向
    乙○○買過4 、5 次海洛因，用我的0000000000電話跟他聯
    絡，購買時間自94年12月開始一直到過年除夕前，地點都在
    鳳山市○○路加油站，數量很少、1 包1,000 元，我不確定
    『阿郎』是否即為乙○○，警詢所述實在」（偵查卷第100
    、101 頁），前後大致相符。而扣案帳冊確有「大雄、0000
    000000」之記載，且在（94年）12月13日、16日、17日、18
    日；（95年）1 月27日、28日、29日、30日、31日；2 月3
    日、5 日、12日、13日、15日、16日、17日、18日、19日、
    20日、26日之各頁記載中，均有出現「大雄」之名字，有的
    期日不只出現「大雄」名字1 次，且「大雄」名字後面並連
    接有「1 」或「2 」之數字記載（警卷第43至79頁之帳冊影
    本），部分日期與王宏雄所稱買賣海洛因之時間合。雖帳
    冊所載之期間較長、次數較多，惟本院應依相符部分為有利
    認定，故僅認定94年12月交易4 次、6 包、共計6,000 元。
    至於王宏雄所指實際出面進行交易之人雖係被告乙○○，然
    王宏雄均稱係與『阿郎』聯絡，而扣案帳冊及王宏雄所稱之
    行動電話，均係被告甲○○所有及登載使用，為被告甲○○
    所供認，故接受買賣要約聯絡之人與實際出面交易之人不同
    ，乃係共犯之間如何分擔犯罪行為問題，不能以此即認王宏
    雄之指述係有瑕疵。
  (二)被告乙○○、甲○○確有販賣海洛因予曾國晏，業據曾國晏
    於警詢指述及偵查中具結證述綦詳，核其所稱：「我使用之
    行動電話號碼為0000000000（已停用）、0000000000，我有
    施用海洛因；（經指認相片）乙○○是我在戒治時認識的，
    後來透過乙○○而認識甲○○；我有向乙○○、甲○○購買
    海洛因，大約10、20餘次、每次約1,000 元；都是與他們約
    在苓雅區○○街口上交易，是以我0000000000撥打乙○○之
    行動電話購買毒品，乙○○會再與我約定時間、地點交易，
    我已忘記乙○○之行動電話號碼，但扣案帳冊上所留「燕仔
    ：0000000000、0000000000」是我本人」（95年毒偵字第42
    13號警卷第2 、3 頁）；「（經指認相片）我只看過甲○○
    1 次，是在苓雅區○○街那邊，因為之前向乙○○購買海洛
    因，他們有一起出現，我是打電話給乙○○，海洛因也是乙
    ○○拿給我，甲○○則在旁邊看」、「買過1 、20次，每次
    買約1 、2 千元，都是在廣東街那邊交易，時間不一定，我
    都是打電話給乙○○，警詢所說帳冊上記載綽號及電話號碼
    是我沒錯」、「交易時間大概在今年（指95年）1 、2 月左
    右，次數約10至20次，每次約1,000 到2,000 元，地點都在
    苓雅區○○街」（同上偵查卷第10至12頁），前後大致相符
    。而扣案帳冊確有「燕仔、0000000000」之記載，且在（95
    年）1 月27日、1 月30日、2 月5 日、2 月18日之各頁記載
    中，均有出現「燕仔」之名字，後面並接連有「1 」或「3
    」、「4 」數字之記載（警卷第43至79頁之帳冊影本），部
    分日期與曾國晏所稱買賣海洛因之時間合，因帳冊所載之
    期間較短，故本院應依相符部分為有利認定，故僅認定各該
    日期始有進行交易，共計4 次、9 包、所得價款共9,000 元
    。至於帳冊上所載其中之0000000000行動電話，與曾國晏所
    述購買海洛因時之聯絡電話0000000000雖不相同，然該0000
    000000門號確為曾國晏所有，業經其在警詢及偵查中確認無
    訛。且扣案帳冊對於聯絡電話與交易紀錄係採分離記載方式
    ，依被告乙○○所使用0000000000門號行動電話之通聯紀錄
    （另放卷外），於95年1 、2 月間既有與曾國晏使用之0000
    000000門號相互通話之紀錄，自不能以曾國晏未使用該0000
    000000門號聯絡，即認其在警詢及偵查中所為之指述係有瑕
    疵。又曾國晏於原審雖翻異改稱：未向乙○○、甲○○購買
    海洛因，是打電話與乙○○合資購買云云，惟參酌曾國晏既
    與被告乙○○因戒治而相互熟識，應受人情壓力而未敢吐實
    ，顯係故意迴護之詞，不可採信而另為有利之認定。
  (三)被告乙○○、甲○○確有販賣海洛因予黃天祐，業據黃天祐
    於警詢指述：「我施用之海洛因是向綽號『安仔』、『龍哥
    』之男子購買，前後購買30次左右，每次以1,000 元之代價
    向『安仔』購買1 小包，大部分約在高雄市○鎮區○○路與
    育樂街附近路口交易；最後1 次是95年2 月下旬」、「以我
    的行動電話0000000000撥打『安仔』之行動電話購買海洛因
    ，他的號碼我已忘了」、「（經指認相片）『安仔』即是乙
    ○○、『龍哥』即是甲○○」、「帳冊上所留之『佑仔、00
    00000000」是我本人，經檢視帳冊我總共向乙○○購買26次
    」（95年毒偵字第4771號警卷第2 、3 頁），甚為明確。而
    扣案帳冊確有「佑仔、0000000000」之記載，且在（95年）
    1 月28日、29日、30日；2 月2 日、4 日、5 日、12日、13
    日、15日、17日、18日、19日、20日、22日、26日之各頁記
    載中，均有出現「佑仔」之名字，有的期日不只出現「佑仔
    」名字1 次，且「佑仔」名字後面並連接有「1 」、「2 」
    數字之記載（警卷第43至79頁之帳冊影本），與黃天祐所稱
    買賣海洛因之時間合，且帳冊所載之次數共為26次，業經
    黃天祐加以確認，並未超過其在警詢所稱之30次，但依被告
    乙○○所使用0000000000門號行動電話之通聯紀錄（另放卷
    外），與黃天祐使用之0000000000門號相互通話之最後1 次
    時間為95年2 月13日，故本院應依相符部分為有利認定，並
    將帳冊中在該日期以後有關「佑仔」記載之次數予以剔除，
    應認定與黃天祐之交易為8 次、20包，共計20,000元。至於
    黃天祐於原審雖翻異改稱：未向乙○○、甲○○購買海洛因
    ，是向綽號「哥仔」、「弟仔」之人購買，警詢當時毒癮發
    作，隨便回答云云，顯係有意迴護之詞，不足另為有利之認
    定。
  (四)按販賣毒品之行為，本無一定之公定價格，是其各次買賣價
    格，當亦各有差異，或隨供需雙方之資力、關係之深淺、需
    求之數量、貨源充裕與否、販賣者對於資金之需求如何，殷
    切與否，以及政府查緝之態度，進而為各種不同之風險評估
    ，而為機動性調整，是其價格標準，自非一成不變。況且，
    販賣者從各種「價差」或「量差」或係「純度（如摻入葡萄
    糖等物）」謀取利潤方式，或有差異，然其所圖利益之非法
    販賣行為目的，則屬相同，並無二致。因之，販賣利得，除
    經行為人坦承，或其價量至臻明確，確實難以究其原委。但
    依一般民眾普遍認知毒品之非法交易，向為政府查禁森嚴，
    且重罰不寬貸，衡諸常情，倘非有利可圖，絕無平白甘冒被
    重罰高度風險之理。從而，舉凡其有償交易，除足反證其確
    另基於某種非圖利本意之關係外，通常尚難因無法查悉其買
    進、賣出之差價，而諉無營利之意思，或阻卻販賣犯行之追
    訴（最高法院87年台上字第3164號判決參照）。本件警方因
    在被告乙○○、甲○○租屋處執行搜索時，在被告甲○○使
    用之房間內發現有可疑之粉末10包（其中：1 包未發現毒品
    成分，淨重1 公克，空包裝重0.68公克；另9 包均含海洛因
    成分，合計淨重1.21公克，空包裝總重1.90公克，有法務部
    調查局95年5 月18日調科壹字第220023128 號鑑定通知書可
    稽，偵查卷第388 頁）；復有電子磅秤1 臺、分裝夾鏈袋熱
    熔器1 臺、空夾鏈袋14大包、現金178,000 元，及被告甲○
    ○所有記載如上所述內容之帳冊3 本，乃懷疑係與販賣海洛
    因有關，經循帳冊記載之聯絡電話，追查可疑之買受人，始
    查獲王宏雄、曾國晏、黃天祐，並據渠等之指述始確定帳冊
    記載內容確屬被告乙○○、甲○○共同販賣海洛因之紀錄。
    而被告乙○○於偵查復坦承扣案之0000000000號、00000000
    00號行動電話為其所有，並未交予他人使用（偵查卷第136
    、416 頁），參以被告乙○○、甲○○均坦承有在帳冊填載
    聯絡電話及其他紀綠，且依海洛因價格昂貴、取得不易之性
    質，自客觀以言，倘無任何利潤可圖，則被告乙○○、甲○
    ○留供自已施用，何須再有疑與分裝有關之工具置於房間內
    ，更以帳冊登載聯絡電話及長期連續記載與他人交易之明細
    ，是被告乙○○、甲○○於販入、販出海洛因之間，應有相
    當利潤賺取，應堪認定，故上述歷次交易所得金額總計應為
    35,000元（王宏雄：6,000 元＋曾國晏：9,000 元＋黃天祐
    ：20,000元＝35,000元）。被告乙○○、甲○○所辯係供自
    用而否認販賣，核係卸責之詞，不足採信，渠等共同連續販
    賣海洛因之犯行，洵堪認定。
二、按海洛因為毒品危害防制條例第2 條第2 項第1 款所管制之
    第一級毒品，核被告乙○○、甲○○販賣海洛因予王宏雄（
    4 次）、曾國晏（4 次）、黃天祐（8 次）之行為，係犯毒
    品危害防制條例第4 條第1 項販賣第一級毒品罪。其持有海
    洛因進而販賣，持有之低度行為，應為販賣之高度行為所吸
    收，不另論罪。又被告乙○○、甲○○間，就以上販賣第一
    級毒品海洛因之犯行，互有犯意聯絡及行為分擔，均為共同
    正犯。查被告乙○○、甲○○行為後，刑法於94年2 月2 日
    經總統令修正公布，於95年7 月1 日施行，其中：(一)毒品危
    害防制條例第4 條第1 項雖未修正，惟併科罰金部分，因刑
    法第33條第5 款有關罰金刑之規定已有修正，依修正前之規
    定：「罰金：（銀元）1 元以上」，修正後之刑法第33條第
    5 款則規定：「罰金：新臺幣1,000 元以上，以百元計算之
    」，比較修正前後之罰金刑輕重，該罰金刑之最低刑度於修
    法後已有加重，依刑法第2 條第1 項從舊從輕原則之規定，
    以舊法之規定有利於被告，自應適用有利於被告之行為時法
    論罪。(二)刑法第56條連續犯，業經修正刪除，此刪除雖非犯
    罪構成要件之變更，但顯已影響行為人刑罰之法律效果，自
    屬法律有變更，依新法第2 條第1 項規定，比較新、舊法結
    果，仍應適用較有利於被告之行為時法律即舊法論以連續犯
    ，故被告乙○○、甲○○先後多次販賣海洛因之犯行，均時
    間緊接，犯罪構成要件相同，顯係基於概括犯意反覆為之，
    應依連續犯之規定，論以一罪。(三)修正前刑法第64條第2 項
    、第65條第2 項有關死刑或無期徒刑減輕之規定為：「死刑
    減輕者，為無期徒刑，或為15年以下12年以上有期徒刑」、
    「無期徒刑減輕者，為7 年以上有期徒刑」；而修正後則為
    ：「死刑減輕者，為無期徒刑」、「無期徒刑減輕者，為20
    年以下15年以上有期徒刑」，比較修正前、後之規定，以修
    正前舊法之規定對被告較為有利。(四)關於累犯之規定，修正
    前刑法第47條並無故意或過失之限制，與修正後刑法第47條
    第1 項僅以故意為限，經比較結果，顯然以新法較為有利於
    被告。查被告甲○○曾因違反毒品危害防制條例案件，經臺
    灣高雄地方法院於判處有期徒刑10月確定，已於93年11月4
    日縮刑期滿執行完畢，有臺灣高等法院被告前案紀錄表在卷
    足憑，其於5 年以內再故意犯本件有期徒刑以上之販賣第一
    級毒品罪，不論依修正前或修正後之規定，均構成累犯，適
    用結果並無不同，故應整體適用修正前之刑法第47條規定，
    對法定刑罰金部分，加重其刑；法定刑為死刑及無期徒刑部
    分，無論依修正前後刑法第64 條 第1 項、第65條第1 項之
    規定，均不得加重。(五)關於共犯之規定，修正前刑法第28條
    之用語為「實施」，與修正後刑法第28條之用語為『實行』
    ，被告乙○○、甲○○均有參與及分擔販賣海洛因之行為，
    不論依修正前或修正後之規定，均構成共同正犯，適用結果
    並無不同，故應整體適用修正前之刑法第28條規定。
三、公訴意旨雖以被告乙○○、甲○○尚有販賣海洛因予孫順丁
    云云。經查：孫順丁於偵查及原審均稱：「我施用之海洛因
    是向1 名男子購買，共買2 、3 次，每次金額500 至1,000
    元、1 小包，是以家中電話00-0000000與該男子聯絡，已經
    忘記購買毒品交易地點、該男子之電話號碼與真實姓名，帳
    冊中雖有我的電話、所載「阿丁」是我本人，但我不知為何
    會有我的名字及聯絡電話，（經指認相片）對乙○○、甲○
    ○並無印象，無法確定是否為販賣毒品給我之人」、「不敢
    確定有跟乙○○買海洛因」、「我不認識乙○○、甲○○，
    沒有向他們買過海洛因」（95年毒偵字第3638號偵查卷第20
    頁；原審卷第158 頁），均未指述被告乙○○、甲○○對其
    有販賣海洛因，甚為明確。自難僅憑扣案帳冊中有「阿丁、
    0000000 」之記載，即遽認被告乙○○、甲○○有販賣海洛
    因予孫順丁之行為，本應為無罪之諭知，惟公訴意旨認此部
    分與上述被告販賣第一級毒品經論罪科刑部分（即王宏雄、
    曾國晏、黃天祐部分），具有連續犯裁判上一罪關係，爰不
    另為無罪之諭知，附此敘明。
四、原審未詳為推求，遽認被告乙○○、甲○○以上販賣海洛因
    予王宏雄、曾國晏、黃天祐、孫順丁均屬不能證明犯罪，而
    為無罪之諭知，對於王宏雄、曾國晏、黃天祐部分，實有未
    合。檢察官上訴意旨，指摘原判決諭知無罪判決不當，對於
    王宏雄、曾國晏、黃天祐部分為有理由，自應由本院將原判
    決關於被告乙○○、甲○○販賣第一級毒品部分予以撤銷改
    判。爰審酌被告乙○○、甲○○明知施用毒品者容易上癮而
    戒除不易，毒品除嚴重傷害個人身心外，亦足以腐蝕民心國
    基，僅為一己私利而多次販售具成癮性、濫用性、侵害性之
    海洛因以營利，本不宜輕縱，惟念其販賣數量遠不及一般大
    盤商、中盤商，且對象僅有王宏雄、曾國晏、黃天祐，數量
    不多，所得非鉅，所為對於他人及國家社會侵害之程度尚非
    重大等情狀，認渠等之犯罪情節，與毒品危害防制條例第4
    條第1 項死刑或無期徒刑之法定本刑相較，縱對之科以最低
    度法定刑猶嫌過重，在客觀上以一般國民生活經驗法則為之
    檢驗，實屬情輕法重，當足引起一般人之同情，認為顯有堪
    資憫恕之處，均依刑法第59條規定予以酌減其刑（被告甲○
    ○之罰金刑部分與累犯之加重部分，應先加後減之），及渠
    等犯後態度一切情狀，被告甲○○量處有期徒刑10年6 月、
    被告乙○○量處有期徒刑10年。扣案渠等因販賣海洛因對外
    聯絡所使用之0000000000、0000000000門號行動電話各1 支
    （均含SIM 卡），為被告乙○○所有，依目前電信業者出租
    門號之交易習慣，SIM 卡為行動電話服務之介面，於出租門
    號時提供並移轉與客戶所有，縱事後補發、退租均無須交還
    ；扣案用以紀錄海洛因買賣交易明細之帳冊3 本，為被告甲
    ○○所有，均應依毒品危害防制條例第19條第1 項規定宣告
    沒收。又被告乙○○、甲○○因共同販賣第一級毒品海洛因
    所得財物35,000元，基於共同正犯在犯意聯絡範圍內之犯罪
    行為，應由各共犯同負全部責任，雖未扣案，仍應依毒品危
    害防制條例第19條第1 項規定，宣告連帶沒收，並諭知如全
    部或一部不能沒收時，以其財產抵償之。至於扣案之粉末10
    包（其中：1 包未發現毒品成分，淨重1 公克，空包裝重0.
    68公克；另9 包均含海洛因成分，合計淨重1.21公克，空包
    裝總重1.90公克）、電子磅秤1 臺、分裝夾鏈袋熱熔器1 臺
    、空夾鏈袋14大包、現金178,000 元，尚無證據足認與本案
    論罪科刑部分具有關連性，無從宣告沒收。
五、被告甲○○被訴寄藏槍枝、持有第二級毒品部分；被告乙○
    ○被訴轉讓第一級毒品、持有槍枝、持有子彈、持有第二級
    毒品部分，均經原審判決確定，不另論列，附此敘明。
據上論斷，應依刑事訴訟法第369 條第1 項前段、第364 條、第
299 條第1 項前段，毒品危害防制條例第4 條第1 項、第19條第
1 項，刑法第11條、第2 條第1 項前段，修正前刑法第56條、第
28條、第47條，判決如主文。
本案經檢察官鄭銘謙到庭執行職務。
中　　華　　民　　國　　96　　年　　12　　月　　3 　　日
                  刑事第五庭    審判長法  官  曾永宗
                                      法  官  任森銓
                                      法  官  王伯文
以上正本證明與原本無異。
如不服本判決應於收受本判決後10日內向本院提出上訴書狀，其
未敘述上訴理由者，並得於提起上訴後10日內向本院補提理由書
狀（應附繕本）「切勿逕送上級法院」。
中　　華　　民　　國　　96　　年　　12　　月　　3 　　日
　　　　　　　　　　　　　　　　　　　書記官  黎  珍
附錄本件判決論罪科刑法條：
毒品危害防制條例第4 條第1 項：
製造、運輸、販賣第一級毒品者，處死刑或無期徒刑；處無期徒
刑者，得併科新臺幣1,000萬元以下罰金。
